

## Rogelio Hernández (+52) 246 294 2

(+52) 246 294 2738 royhs23@hotmail.com

Practicante en Desarrollo de Aplicaciones.

PERFIL

Soy desarrollador de software especializado en el desarrollo de aplicaciones web y móviles. Tengo experiencia en la creación de soluciones innovadoras y funcionales, utilizando tecnologías modernas y no tan modernas, enfocándome en ofrecer una excelente experiencia de usuario.

## **EXPERIENCIA**

Universidad Tecnológica de Tlaxcala - Fabrica de Software Practicante | 2023 - 2024

Desarrollo de un sistema de inventario para el departamento de inventarios de la escuela de la universidad, con el objetivo de digitalizar la gestión de los objetos como equipo institucional que está a cargo del personal. Este sistema de inventario fue desarrollado en: Laragon como IDE y phpMyAdmin para la base de datos.

## Desarrollador móvil | 2024 - ACTUALIDAD

Desarrollo de una aplicación móvil para un restaurante, diseñada como un catálogo eficiente para mostrar el menú y gestionar reservas. La aplicación incluyó un sistema de roles, permitiendo a los administradores administrar platos y controlar las reservas, lo que optimizó la organización del negocio. Esta aplicación móvil fue desarrollada usando el Framework de Flutter y Firebase para la base de datos.

## **EDUCACIÓN**

Técnico Superior Universitario en Tecnologías de la Información Área **Desarrollo de Software** 

Universidad Tecnológica de Tlaxcala | 2021 - 2023, Tlaxcala, México

Ingeniero en Desarrollo y Gestión de Software

Universidad Tecnológica de Tlaxcala | 2023 - 2024, Tlaxcala, México

**HABILIDADES** 

Flutter | Firebase | PHP | Github | Slack | Visual Studio Code | Wondershare Filmora

**IDIOMAS** Inglés: Profesional B1